臺灣嘉義地方法院刑事判決　　　　　　96年度交簡上字第32號
上　訴　人　臺灣嘉義地方法院檢察署檢察官
被　　　告　甲○○
上列上訴人因被告過失傷害案件，不服本院嘉義簡易庭中華民國
96年3月30日96年度嘉交簡字第250號第一審判決（聲請簡易判決
處刑書案號：臺灣嘉義地方法院檢察署95年度偵字第9062號），
提起上訴，本院合議庭判決如下：
    主  文
上訴駁回。
    事  實
一、甲○○於民國95年7月18日上午11時37分許，駕駛車牌號碼
    5538-JB號自用小客車，沿嘉義縣竹崎鄉嘉159線公路，由東
    往西方向行駛，途經竹崎鄉○○村○○路段嘉159線公路33
    公里12公尺處之閃光黃燈號誌交岔路口時，明知汽車行駛至
    交岔路口，本應注意遵守轉彎車應讓直行車先行之規定，以
    避免危險之發生，而依當時情形，天候為晴，日間自然光線
    ，縣道，四岔路，柏油路面乾燥無缺陷亦無障礙物，視距良
    好，閃光號誌正常，並無不能注意之情事，竟疏未注意於通
    過上開交岔路口時，貿然左轉，適丙○○騎乘車牌號碼
    LWP-74 1號重型機車，搭載其妻乙○○，由對向直行駛至該
    交岔路口時，亦疏未減速接近，二車因而發生碰撞，丙○○
    及乙○○均人車倒地，丙○○受有挫傷性腦內出血（左腦）
    、左側第6、7肋骨骨折之傷害，並遺留語言能力喪失及智力
    受損之障礙，致有失語症症狀之重傷害程度，乙○○則受有
    右大趾擦挫傷及頸部扭傷之傷害。甲○○於肇事後，犯罪未
    被發覺前，即向前往現場處理之嘉義縣警察局竹崎分局警備
    隊警員李永順當場承認為肇事人，並接受裁判。
二、案經乙○○訴由嘉義縣警察局竹崎分局報請臺灣嘉義地方法
    院檢察署檢察官偵查聲請簡易判決處刑。
 　理   由
一、按被告以外之人於審判外之言詞或書面陳述，除法律有規定
    者外，不得作為證據；按被告以外之人於偵查中向檢察官所
    為之陳述，除顯有不可信之情況者外，得為證據；被告以外
    之人於審判外之陳述，雖不符合刑事訴訟法第159條之1至同
    法第159條之4之規定，而經當事人於審判程序同意作為證據
    ，法院審酌該言詞陳述或書面陳述作成時之情況，認為適當
    者，亦得為證據，刑事訴訟法第159條第1項、第159條之1第
    2項、第159條之5第1項，分別定有明文。被告對於告訴人乙○○在司法警察及檢察官訊問時之陳述，表示對於其證據能
    力不爭執，又未指出有何顯有不可信之情況，本院認為前開
    筆錄作成時之情況，合法且無不當，故告訴人乙○○在司法
    警察及檢察官訊問時之陳述，自得為證據，先予敘明。
二、上訴人即被告甲○○對其於上述時、地駕車肇事，致被害人
    丙○○及告訴人乙○○受傷之事實坦白承認，核與告訴人於
    警詢、偵查中指證之情節相符（見警卷第4-8頁、偵卷第6頁
    ）。又被告駕駛自用小客車，行經閃光黃燈號誌交岔口，左
    轉彎車未讓對向直行車先行而肇事，為肇事主因，乃致被害
    人丙○○及其所搭載之告訴人均受有傷害乙節，並有道路交
    通事故現場圖、道路交通事故調查報告表(一)(二)、現場照片6
    張、竹崎分局第四組處理道路交通事故肇事人自首情形紀錄
    表1紙（見警卷第14-20頁）、臺灣省嘉雲區車輛行車事故鑑
    定委員會鑑定意見書（見警卷第12-13頁）、臺灣省車輛行
    車事故覆議鑑定委員會函1紙（見原審卷第22頁）、財團法
    人嘉義基督教醫院（下稱嘉基醫院）出具之診斷證明書5紙
    （見警卷第9-10頁、本院卷第8-10頁）附卷可稽。另按汽車
    行駛至交岔路口，轉彎車應讓直行車先行，道路交通安全規
    則第102條第1項第7款定有明文。被告駕車自應注意上開道
    路交通安全規定，且依當時情形，天候為晴，日間自然光線
    ，縣道，四岔路，柏油路面乾燥無缺陷亦無障礙物，視距良
    好，閃光號誌正常，並無不能注意之情事，竟疏未注意於通
    過交岔路口，貿然左轉而肇事，其有過失甚明。又被告此次
    肇事，致被害人丙○○受挫傷性腦內出血（左腦）、左側第
    6  、7肋骨骨折之傷害，並遺留語言能力喪失及智力受損之
    障礙，有失語症症狀，其所受之傷害，確實是重大難治之症
    ；告訴人受有右大趾擦挫傷及頸部扭傷等節，亦有上述診斷
    證明書及嘉基醫院95年12月28日（95）嘉基醫字第2040號函
    1  紙在卷可考（見偵卷第9頁），足見被告之過失與被害人
    丙○○之重大難治之傷害及告訴人乙○○之普通傷害間，均
    具有相當因果關係。又被害人丙○○因本件車禍受傷，遺留
    語言能力喪失及智力受損之障礙，致失語症症狀，已達勞保
    給付之第一級殘廢程度，有上述函文、診斷證明書及殘廢程
    度與保險金給付表1紙（見本院卷第7頁）在卷可按，係重傷
    害之程度無疑。本件事證明確，被告犯行應堪認定。至被告
    於本院審理時，復請求將被害人丙○○所受傷勢送請國立成
    功大學附設醫院（下稱成大醫院）另行鑑定是否已達重傷害
    之程度云云，惟被害人丙○○於前開車禍致傷，始終在嘉基
    醫院接受診療，該醫院就被害人所受傷勢、診療過程及治後
    結果等，均較明瞭，被告又未陳明再轉送成大醫院鑑定之原
    因，被告所請礙難准許。
三、核被告所為，係犯刑法第284條第1項前、後段之過失傷害罪
    及過失致重傷害罪。被告以1過失行為，致使被害人2人分別
    受有輕、重傷，為想像競合犯，應依刑法第55條之規定，從
    一重之過失致重傷罪處斷。又被告於肇事後，犯罪未被發覺
    前，即向前往現場處理之嘉義縣警察局竹崎分局警備隊警員
    李永順當場承認為肇事人，有自首情形紀錄表1紙（見警卷
    第20頁）在卷可稽，其對於未發覺之犯罪自首而接受裁判，
    合於自首之規定。原審依刑事訴訟法第449條第2項、第454
    條第2項，刑法第284條第1項前段、第284條第1項後段、第
    55條、第62條前段、第41條第1項前段，刑法施行法第1條之
    1第1項、第2項前段，逕以簡易判決判處有期徒刑6月，如易
    科罰金以新台幣1000元折算1日，經核其認事用法均屬妥適
    。公訴人循告訴人請求上訴意旨略以：被告至今未曾賠償告
    訴人，原審量刑過輕等語，惟原審已就量刑事項妥為斟酌，
    量刑亦屬妥適，上訴為無理由，應予駁回。
據上論斷，應依刑事訴訟法第455條之1第1項、第3項、第368條
，判決如主文。
本案經檢察官邱美英到庭執行職務
中　　華　　民　　國　　96　　年　　6 　　月　　29　　日
                  刑事第四庭審判長法  官  蔡憲德
                                  法  官  吳育霖
                                  法　官　王慧娟
上列正本證明與原本無異。
本件不得上訴。
中　　華　　民　　國　　96　　年　　6 　　月　　29　　日
                              　　書記官　黃子祝
